臺灣彰化地方法院刑事裁定
110年度聲字第1489號
異  議  人  劉輝龍



上列聲明異議人即受刑人，因違反公職人員選舉罷免法案件，對
於臺灣彰化地方檢察署檢察官之執行指揮（110年度執字第4228
號）聲明異議，本院裁定如下：
    主  文
異議駁回。
    理  由
一、聲明異議人即受刑人（下稱受刑人）劉輝龍聲明異議意旨略
    以：原判決違背法令，檢察官卻未依法非常上訴，是檢察官
    之指揮違背刑事訴訟法第442條規定，為此請求撤銷檢察官
    不當執行處分，並調閱全卷、開庭等語。
二、按受刑人或其法定代理人或配偶以檢察官執行之指揮為不當
    者，固得依刑事訴訟法第四百八十四條規定向諭知該裁判之
    法院聲明異議，但所謂指揮執行為不當，係指就刑之執行或
    其方法違背法令，或雖非違法而因處置失當，致受刑人蒙受
    重大不利益者而言。是受刑人茍非就「刑之執行或其方法」
    ，認檢察官指揮執行為不當者，即不得為執行異議之聲明（
    最高法院100年度台抗字第66號裁定意旨參照）。又非常上
    訴係以原確定判決違背法令，由最高檢察署檢察總長向最高
    法院提起之非常救濟程序，目的在求統一法律之適用。檢察
    官是否依刑事訴訟法第442條規定，添具意見書將該案卷宗
    及證物送交最高檢察署檢察總長，提起非常上訴，非關執行
    之指揮，不屬刑事訴訟法第484條聲明異議之範圍（最高法
    院105年度台抗字第419號、107台抗字第103號裁定意旨參照
    ）。
三、經查：
　㈠受刑人前因違反公職人員選舉罷免法案件，經本院以104年度
    選訴字第14號等判決判處有期徒刑4年10月，再先後經臺灣
    高等法院台中分院以108年度選上訴字第1047號等判決上訴
    駁回、最高法院以109年度台上字第5514號等判決上訴駁回
    確定，嗣由臺灣彰化地方檢察署檢察官以110年度執字第422
    8號執行指揮等情，有受刑人之臺灣高等法院被告前案紀錄
    表1件在卷可稽，並經本院以職權調取上開執行卷宗核閱無
    誤。
　㈡本件受刑人就檢察官駁回其非常上訴之聲請為由，據以聲明
    異議。然受刑人前揭所認檢察官未依法為被告提起非常上訴
    之情事，核與「刑之執行或其方法」等關於檢察官執行之指
    揮事項有別，且縱令檢察官審核後，認為原確定判決並無違
    法而逕予執行，揆諸前揭說明，亦非關執行之指揮，自不得
    依刑事訴訟法第484條聲明異議。
　㈢受刑人另聲請調閱全卷、開庭等語，顯然是對原確定判決之
    認事用法適法性有爭執。然而，原確定判決是否有認定事實
    錯誤或違背法令之不當，此應係另循再審或非常上訴程序救
    濟之，顯非聲明異議程序所得審究之對象，是受刑人此部分
    聲請為無理由。
  ㈣此外，受刑人亦未具體指摘本件執行檢察官究有何積極執行
    指揮之違法，或其執行方法有何不當之情形。從而，本件聲
    明異議為無理由，應予駁回。
四、附註事項：受刑人固於聲請狀記載莊榮兆為其代理人等語，
    惟按最重本刑為拘役或專科罰金之案件，被告於審判中或偵
    查中得委任代理人到場，刑事訴訟法第36條定有明文。然查
    ，本件受刑人所犯係違反公職人員選舉罷免法第99條第1項
    之投票交付賄賂罪，非屬最重本刑為拘役或專科罰金之案件
    ，且莊榮兆未經本院許可擔任代理人，自無從受任為本件聲
    明異議之代理人，自不予論列於當事人欄，併此敘明。
據上論斷，依刑事訴訟法第486條，裁定如主文。
中　　華　　民　　國　　111 　年　　2 　　月　　7 　　日
                  刑事第六庭    法  官  張琇涵
以上正本證明與原本無異。
如不服本裁定，應於裁定送達後5日內，向本院提出抗告狀。
中　　華　　民　　國　　111 　年　　2 　　月　　7 　　日
                                書記官  潘佳欣